# 请教陈老师评估增值问题~

提问人：sunshine 阳光 时间：2011-04-26 11:23:57
陈老师：
母公司拟改制，破产后成立一家新公司，母公司新报表根据资产评估结果进行调账，子公司未注销，一致存续，可否根据资产评估结果调整资产账面价值？

回答人：chenyiwei
不可以。子公司自身一直是作为一个持续经营的会计主体而存在的。并且子公司自身没有发生改制，也没有在非同一控制下的企业合并中一次性被收购 100 ％股权。

回答人：chenyiwei
回复 藤椅 sunshine阳光 的帖子我理解，根据你补充的信息，A子公司在母公司注销的时点及其以后并未进行改制，也没有作为新的非同一控制下企业合并中的 100 ％被购买方，所以A子公司不应按评估值调整帐务。B子公司自身发生了改制，但还需要进一步关注是否属于“从国有非公司制企业到公司制企业”的改制，如果是则可以按改制基准日的评估值进行帐务调整。

回答人：chenyiwei
回复 报纸 sunshine阳光 的帖子还是要先明确你这里所说的“改制”的确切含义，是否与通常理解可以进行帐务调整的“国有企业公司制改建”是一回事。如果是这些子公司自身发生改制，则按规定可进行帐务调整，与母公司的破产清算、当初是否为非同一控制下合并取得等问题无关。